臺灣屏東地方法院民事裁定
111年度抗字第40號
抗  告  人  朝能興業股份有限公司

法定代理人  蔡郭照  


相  對  人  吳國珍  


上列當事人間勞資爭議執行裁定事件，抗告人對於民國110年12
月28日本院110年度勞執字第17號裁定提起抗告，本院裁定如下
：
    主   文
抗告駁回。
抗告程序費用新臺幣壹仟元由抗告人負擔。
    理   由
一、抗告意旨略以：兩造於民國110年7月20日屏東縣政府勞動暨
    青年發展處調解當日，自稱代表抗告人之第三人吳炳南非抗
    告人之員工，且未獲授與代理權，吳炳南所提出之委任書，
    其上雖有抗告人及法定代理人之印章，惟未記載日期。又抗
    告人及法定代理人之印章皆由時任會計即勞方代表黃美雪所
    保管，委任書上印章應係黃美雪自行蓋印，顯見本件存有雙
    方代理之情。況且，該委任書係吳炳南於調解成立後始要求
    抗告人補簽，抗告人拒絕承認調解效力，因而提出本件抗告
    等語。
二、勞資爭議處理法第59條第1項規定：「勞資爭議經調解成立
    或仲裁者，依其內容當事人一方負私法上給付之義務，而不
    履行其義務時，他方當事人得向該管法院聲請裁定強制執行
    並暫免繳裁判費；於聲請強制執行時，並暫免繳執行費。」
    ，同法第60條規定：「有下列各款情形之一者，法院應駁回
    其強制執行裁定之聲請：（第1款）調解內容或仲裁判斷，
    係使勞資爭議當事人為法律上所禁止之行為。（第2款）調
    解內容或仲裁判斷，與爭議標的顯屬無關或性質不適於強制
    執行。（第3款）依其他法律不得為強制執行。」。揆上規
    定，法院受理強制執行裁定之聲請，僅能就勞資爭議之協調
    方案、調解方案及仲裁判斷得否強制執行予以形式上審查，
    而無審酌實體事項之權。換言之，依同法第60條規定反面解
    釋，凡調解成立之內容無法定應駁回聲請事由者，法院即應
    准許強制執行。　　
三、經查：
　㈠兩造間因本件勞資糾紛，前於110年7月20日經屏東縣政府勞
    動暨青年發展處調解成立，約定抗告人同意給付相對人資遣
    費新臺幣（下同）540,703元、預告工資45,000元，合計585
    ,703元。嗣抗告人於調解成立後未遵期給付，相對人因而聲
    請准予強制執行，並經本院以110年度勞執字第17號裁定准
    許在案。據此，由上開調解紀錄所載兩造合意成立之調解方
    案觀之，並無前開勞資爭議處理法第60條規定所載應駁回強
    制執行裁定聲請之情形，則原裁定准許強制執行，尚無違誤
    。
　㈡抗告人固另以吳炳南未經合法代理，且黃美雪存在雙方代理
    等節以為其主張，然抗告人所指，均非前述應予駁回強制執
    行聲請之事由，且抗告人所稱不合法之委任狀，其上蓋有抗
    告人之公司大小章，經本院核閱該委任狀確認屬實，形式上
    已符合代理之格式，抗告人主張委任狀不符合法定程式，尚
    難憑採。至吳炳南是否有代理抗告人之權及黃美雪有無雙方
    代理等情，因涉實體事項，尚非本件非訟事件程序所得審究
    ，抗告人應另循訴訟程序以資解決。從而，抗告意旨指摘原
    裁定不當，求予廢棄，為無理由，應予駁回。
據上論結，本件抗告為無理由，依勞資爭議處理法第59條第3項
，非訟事件法第46條、第21條第2項、第24條第1項，民事訴訟法
第495條之1第1項、第449條第1項、第95條、第78條，裁定如主
文。
中　　華　　民　　國　　111 　年　　6 　　月　　20　　日
                  民事勞動法庭  審判長法　官    陳怡先　
                                      法　官　  李育任
                                      法　官　  劉子健
正本係照原本作成。
本裁定不得再抗告。
中　　華　　民　　國　　111 　年　　6 　　月　　20　　日
                                      書記官    房柏均